臺灣雲林地方法院刑事判決　　　　　　　94年度簡上字第61號
上　訴　人　臺灣雲林地方法院檢察署檢察官
被　　　告　甲○○
上列上訴人因被告竊盜案件，不服本院北港簡易庭94年度港簡字
第34號中華民國94年2 月25日第一審刑事簡易判決（檢察官聲請
簡易判決處刑書案號：94年度偵字第327 號），提起上訴，並經
檢察官移送併辦及當庭擴張犯罪事實（94年度偵字第892 、1134
號），本院判決如下：
    主  文
原判決撤銷。
甲○○共同連續竊盜，處有期徒刑陸月，如易科罰金，以佰元
折算壹日。扣案之三通管及油管壹組沒收之。
    犯罪事實及理由
壹、構成犯罪事實：
    甲○○基於意圖為自己不法所有之概括犯意，先後為下列竊
    盜行為：
    (一)甲○○與莊建弘（業由本院另案判決）基於意圖為自己不
      法所有之犯意聯絡，於民國93年10月17日下午3 時許，由
      甲○○駕駛其父所有之無牌照自用小貨車，搭載莊建弘，
      前往雲林縣麥寮鄉三盛村許厝58之103 號「昶廣營造有限
      公司（以下簡稱昶廣公司）」前時，見昶廣公司所有之鋼
      筋1 批放置門前，乃趁無人看管之際，共同將其中1 部分
      鋼筋（約300 公斤）搬至前開自用小貨車上，而竊取該批
      鋼筋。得手後，並一同將所竊得之鋼筋載往雲林縣麥寮鄉
      後安村226 號，由林志賢所經營之舊貨商處，以每公斤新
      臺幣（下同）6 元之價格變賣現金朋分花用。甲○○食髓
      知味，復獨自基於意圖為自己不法所有之概括犯意，自94
      年10月30日下午4 時許起至93年12月25日下午止，多次駕
      駛其所有之車牌號碼HF—4860號自用小客車，前往昶廣公
      司位於濁水溪堤防之施工現場，趁無人看管之機會，連續
      6 次竊得昶廣公司所有之鋼筋（共約740 公斤），並於94
      年12月25日晚上7 時許，將所竊得之鋼筋載往上開由林志
      賢所經營之舊貨商處，以相同價格變賣現金花用。嗣於94
      年12月27日下午1 時許，因昶廣公司之工地主任戊○○於
      林志賢所經營之舊貨商處發現昶廣公司失竊之鋼筋，乃報
      警處理，方為警循線查悉上情。
    (二)甲○○於94年1 月10日晚上10時10分許，在乙○○位於雲
      林縣麥寮鄉施厝村施厝303 號住處前，趁無人注意之際，
      以自備之三通管及油管1 組，竊取乙○○所有，停放該住
      處門前，已報廢之自用小貨車（原車牌號碼為KE—3706號
      ）油箱內92無鉛汽油0.2 公升。適乙○○當場發覺有異，
      乃立即委請經過之民眾報警而當場查獲，並扣得甲○○所
      有之三通管及油管1 組。
    (三)於94年2 月18日上午10時40分許，甲○○駕駛其所有之車
      牌號碼HF—4860號自用小客車，行經丙○○位於雲林縣麥
      寮鄉瓦村霄仁133 號之10住處前時，乃趁無人注意之際
      ，徒手將丙○○所有，放置該住處門前之鋁紗片1 扇（值
      約1 千元）搬至前開自用小客車後車廂內，而竊得該鋁紗
      片，擬變賣現金花用。嗣於同日上午10時50分許，適甲○○駕駛該車載運鋁紗片行經雲林縣東勢鄉○○道路時，為
      警當場攔檢而查獲。
貳、認定犯罪事實所憑之證據及理由：
    一構成犯罪事實(一)部分：
      (一)被告甲○○於警詢及本院審理時之自白。
      (二)被害人戊○○於警詢時之指述（見台西警刑字第094000
        0046號卷第6 至7 頁）。
      (三)共犯莊建弘於94年3 月21日偵訊時之供述（見臺灣雲林
        地方法院檢察署94年度偵字第1134號卷第10至12頁）：
        證明確曾與被告一同前往雲林縣麥寮鄉某路旁竊取鋼筋
        一批。
      (四)證人林志賢於警詢時之證述（見台西警刑字第09400000
        46號卷第8 至10頁）：證明被告曾於93年12月25日晚上
        7 時許，載運鋼筋一批前往伊所經營之資源回收場變賣
        現金。
      (五)贓物認領收據1 紙（見台西警刑字第0940000046號卷第
        16頁）。
      (六)照片6 張（見台西警刑字第0940000046號卷第17至19頁
        ）。
    二構成犯罪事實(二)部分：
      (一)被告甲○○於本院審理時之自白。
      (二)告訴人乙○○於警詢時之指訴（見台西警刑字第093002
        0835號卷第4 至6 頁）。
      (三)贓物認領收據1 紙（見台西警刑字第0930020835號卷第
        8 頁）。
      (四)照片5 張（見台西警刑字第0930020835號卷第9 至11頁
        ）。
    三構成犯罪事實(三)部分：
      (一)被告甲○○於警詢、偵查及本院審理時之自白。
      (二)被害人丙○○於警詢時之指述（見台西警刑字第094002
        8239號卷第6 至7 頁）。
      (三)證人陳盛村於警詢時之證述（見台西警刑字第09400282
        39號卷第4 至5 頁）。
      (四)贓物認領保管單1 紙（見台西警刑字第0940028239號卷
        第8 頁）。
      (五)照片2 張（見台西警刑字第0940028239號卷第10頁）。
    四綜上所述，足認被告自白與事實相符，應可採信，事證明
      確，被告犯行應堪認定。
參、論罪科刑之理由：
    一核被告甲○○所為，均係犯刑法第320 條第1 項之普通竊
      盜罪。被告與莊建弘就構成犯罪事實(一)前半段所示之竊盜
      犯行有犯意聯絡及行為分擔，為共同正犯。被告先後多次
      竊盜犯行時間緊接，犯罪構成要件相同，顯係基於概括犯
      意反覆為之，為連續犯，應依刑法第56條規定，論以情節
      較重之共同竊盜罪（即構成犯罪事實(一)前半段所示之犯行
      ），並加重其刑。又被告所為如構成犯罪事實(一)及(三)所示
      之竊盜犯行，雖未據起訴，惟既與經檢察官起訴部分具有
      連續犯之裁判上一罪關係，而為起訴效力所及，且經檢察
      官移送併辦及當庭擴張犯罪事實，本院自應併予審理，附
      此敘明。
    二爰審酌被告正值青壯、四肢健全，竟不思奮發向上，卻一
      再竊取他人財物，對於社會治安危害不小，而其竊取物品
      中有一批鋼筋，為他人重要工程材料，對他人損害不輕，
      又其竊取之目的在變換金錢，及其僅高職肄業，教育程度
      普通，現從事臨時工，收入不豐，且犯後坦承犯行態度尚
      可等一切情狀，量處如主文所示之刑，並諭知易科罰金之
      折算標準。
    三扣案之三通管及油管1 組係供被告竊取汽油所用之物，且
      屬被告所有，業據被告供承在卷，應依刑法第38條第1 項
      第2 款規定，宣告沒收。至扣案之吸油器1 組及塑膠桶1
      個，被告辯稱並非伊所有，且查無積極證據足認確係被告
      所有，並與本案犯罪有直接關涉，依法自不得宣告沒收。
肆、撤銷改判之理由：
    原審就被告如構成犯罪事實(二)部分所示犯行，予以論罪科刑
    ，固非無見，然原審未及審酌被告前開經移送併辦部分即如
    構成犯罪事實(一)及(三)部分所示竊盜犯行，容有未洽，檢察官
    就此部分提起上訴為有理由，應由本院撤銷改判。
伍、適用之法律：
    一刑事訴訟法第455 條之1 第3 項、第369 條第1 項前段、
      第364 條、第299 條第1 項前段。
    二刑法第28條、第56條、第320 條第1 項、第41條第1 項前
      段、第38條第1項第2款。
    三罰金罰鍰提高標準條例第1條前段、第2條。
本案經檢察官丁○○到庭執行職務。
中　　華　　民　　國　　94　　年　　8 　　月　　16　　日
                  刑事第五庭    審判長法  官 陳定國
                                      法  官 李明益
                                      法  官 廖淑華
以上正本證明與原本無異。
不得上訴。
                                      書記官 張菀純
中　　華　　民　　國　　94　　年　　8 　　月　　16　　日
附錄法條：中華民國刑法第320條(普通竊盜罪、竊佔罪)
意圖為自己或第3 人不法之所有，而竊取他人之動產者，為竊盜
罪，處五年以下有期徒刑、拘役或五百元以下罰金。
意圖為自己或第3 人不法之利益，而竊佔他人之不動產者，依前
項之規定處斷。
前二項之未遂犯罰之。
